【裁判字號】    97,再微,3
【裁判日期】    970530
【裁判案由】    給付管理費
【裁判全文】
臺灣士林地方法院民事裁定               97年度再微字第3號
再審原告    乙○○
再審被告    宏昌社區管理委員會
法定代理人  甲○○
上列當事人間請求給付管理費等事件，再審原告對於本院民國97
年2月29日所為之97年度再微字第1號確定判決提起再審之訴，本
院裁定如下：
    主  文
再審之訴駁回。
再審訴訟費用新臺幣壹仟元由再審原告負擔。
    理  由
一、按再審之訴不合法者，法院應以裁定駁回之，民事訴訟法第
    502 條第1 項定有明文。而該條項所謂再審之訴不合法，係
    指再審之訴不合程式，或已逾期間，或法律上不應准許者而
    言（最高法院27年抗字第622 號判例意旨參照）。復按再審
    之訴，應以訴狀表明下列各款事項，提出於管轄法院為之：
    一當事人及法定代理人；二聲明不服之判決及提起再審之訴
    之陳述；三應於如何程度廢棄原判決及就本案如何判決之聲
    明；四再審理由及關於再審理由並遵守不變期間之證據，民
    事訴訟法第501 條第1 項定有明文。又對確定判決提起再審
    之訴，應以有民事訴訟法第496 條第1 項各款之原因為限，
    此項原因亦即再審理由，必須於訴狀中表明之，否則其訴即
    屬不合法，毋庸命其補正，逕以裁定駁回之（最高法院60年
    台抗字第538 號、70年台再字第35號判例意旨參照）。
二、再審原告不服本院97年度再微字第1 號確定判決（下稱原確
    定判決），而提起再審之訴主張：再審被告於訴訟期間，始
    終無法提出曾經多數區分所有權人開會之紀錄，而再審被告
    20年間既從未召開區分所有權人會議，自無原確定判決所稱
    「經全體住戶決議」之情事，而不得向再審原告收取管理費
    ，是原確定判決已屬前後矛盾，且再審被告之實際運作僅限
    於地下室停車及溫泉管理，對於無租用停車位與無使用溫泉
    之住戶而言，再審被告並無存在之意義。又原確定判決以區
    分所有權人會議決議，為再審被告向再審原告收取管理費之
    法源，卻同時否定再審原告提及區分所有權人會議之必要性
    ，乃選擇性使用文辭，大大損害再審原告權益。又再審被告
    掛名主委從未主持會議，而均委由第三人為之，銀行帳戶亦
    以第三人名義開立，乃將管理委員會視同兒戲、私相授受，
    棄法理於不顧，再審法官不查，實有縱容不法之嫌。為此，
    提出再審云云，而聲明求為判決：原確定判決廢棄，駁回再
    審被告之訴（書狀誤繕為再審原告）。
三、查本件再審原告執上情提起審之訴，核未指明原確定判決有
    何民事訴訟法第496 條第1 項各款及第497 條所列法定再審
    事由及符合該再審事由之具體情事，而僅任意指摘原法院認
    定事實之職權行使，揆之首揭規定及說明，應認其所提起再
    審之訴為不合法，且無庸命其補正，應逕予駁回之。
四、依民事訴訟法第502 條第1 項、第95條、第78條、第87條第
    1 項，裁定如主文。
中    華    民    國    97    年    5     月    30    日
                  民事第一庭審判長法  官  陳靜芬
                                  法  官  馬傲霜
                                  法  官  蕭錫証
以上正本證明與原本無異。
本件裁定不得抗告。
中    華    民    國    97    年    6     月    5     日
                                  書記官  林立原


司法院資訊處製作；財團法人民間司法改革基金會備份。
